# 关于销售券

提问人：caiwuzhuku003 时间：2019-02-20 13:05:29
请教各位大佬，互联网平台企业，主营收取平台费， 100 元的券 60 块销售，用户下单可以抵扣 100 ，但 100 是公司承担补给合作方，我们只是收合作方的平台费，关于这券该怎么入账好，直接按差额 40 入推广费？还是60 当做收入， 100 当做成本费用，请教下，谢谢

回答人：chenyiwei
主要考虑是：本企业是否仅仅作为交易平台，自身不是商品或服务的卖方；
该优惠券是否虽然以本企业名义销售，但只能下单购买本企业平台上商户经销的商品或服务。如果是，则鉴于本企业并不是提供客户所购买的商品或服务的首要义务人，故建议采用净额法，即在券售出时，一方面按照其实际售价确认一项负债，另一方面按其折扣额和使用的可能性估计，确认相关的预计负债和销售费用。后续实际结算金额与原估计数之间的差额调整实际消费时的销售费用。

提问人：caiwuzhuku003 时间：2019-02-20 20:05:32
谢谢陈版的回复，感谢！公司只是提供平台，而且券只能用于预定平台上的服务，但合作方又把产品委托给我们管理，我们收取管理费（其实也是平台佣金），那算不算首要义务人呢？同时这个券还有个主要功能，就是用于推广平台，赚取流量，让更多的客户知道这个平台，那还是采用陈版说的方法来吗

回答人：chenyiwei
本公司作为平台不是向顾客提供商品或服务的首要义务人。仍按净额法处理。